【裁判字號】    97,易,2864
【裁判日期】    970821
【裁判案由】    竊盜
【裁判全文】
臺灣臺中地方法院刑事判決              97年度易字第2864號
公  訴  人  臺灣臺中地方法院檢察署檢察官
被      告  己○○
上列被告因竊盜案件，經檢察官提起公訴（九十七年度偵字第一
四一六五號），本院判決如下：
    主  文
己○○攜帶兇器竊盜，處有期徒刑肆月；又攜帶兇器竊盜，處有
期徒刑肆月；又攜帶兇器竊盜，處有期徒刑肆月；又攜帶兇器竊
盜，處有期徒刑肆月。應執行有期徒刑壹年。
    事  實
一、己○○意圖為自己不法之所有，分別於如附表所示之時間、
    地點，持客觀上足以對人之身體、生命、安全構成威脅，可
    供作兇器使用之斜口鉗，竊取如附表所示之四位被害人所有
    之財物。得手後，先後持往臺中縣霧峰鄉○○路一八三之一
    號之「盛潁資源回收場」出售二次，共得款新臺幣（下同）
    二百餘元花用。嗣於民國九十七年四月十日上午五時許，因
    己○○另涉機車竊盜案件（其所犯共三件竊盜案件，業經本
    院以九十七年度易字第一八二五號刑事判決判處應執行有期
    徒刑一年四月），而於警局作筆錄時，於具有偵查權限之員
    警發覺行為人之前，主動向該管警員自首如其所犯如附表所
    示之四件竊盜犯行，並願接受裁判，又帶同警方至其臺中縣
    大里市○○○街（起訴書誤載為同市○○○街）六巷一０號
    五樓居所，起出電纜線絕緣橡膠三袋（已發還戊○○）、有
    線電視電纜線絕緣橡膠二袋（其中一袋已發還乙○○）及六
    蕊鐵絲一捆等物後，始悉上情。
二、案經臺中市警察局第五分局報請臺灣臺中地方法院檢察署檢
    察官偵查起訴。
    理  由
一、按刑事訴訟法第一百五十九條之五規定：「（第一項）被告
    以外之人於審判外之陳述，雖不符前四條之規定，而經當事
    人於審判程序同意作為證據，法院審酌該言詞陳述或書面陳
    述作成時之情況，認為適當者，亦得為證據。（第二項）當
    事人、代理人或辯護人於法院調查證據時，知有第一百五十
    九條第一項不得為證據之情形，而未於言詞辯論終結前聲明
    異議者，視為有前項之同意。」，其立法意旨在於傳聞證據
    未經當事人之反對詰問予以核實，原則上先予排除，惟若當
    事人已放棄詰問或未聲明異議，基於證據資料愈豐富，愈有
    助於真實發現之理念，且強化言詞辯論原則，法院自可承認
    該傳聞證據例外擁有證據能力。經查，本案下列使用之非供
    述證據，及被害人之員工或職員乙○○、戊○○、甲○○、
    丙○○及證人吳宗諭於警詢中之陳述，性質上屬傳聞證據，
    惟經被己○○於本院九十七年八月十四日行審理程序時，對
    上開證據表示沒有意見，同意作為證據（見該日審判筆錄第
    二至三頁），又本院審酌上開言詞陳述或書面陳述作成時之
    情況，查無其他不法之情狀，足認為得為本案之證據，依刑
    事訴訟法第一百五十九條之五之規定，有證據能力，合先敘
    明。
二、訊據被告對其於附表所示四處時、地，先後竊取被害人大屯
    有線電視股份有限公司所有之有線電視電纜三次、被害人臺
    中縣霧峰鄉公所所有之電纜一次等情，業經其於警詢時、偵
    查中及本院審理時坦承不諱，核與被害人員工及職員乙○○
    、戊○○、甲○○、丙○○及證人吳宗諭分別於警詢中指述
    之情節相符，並有贓物認領保管單二份、搜索扣押筆錄、扣
    押物品目錄表各一份、贓物及現場照片八張附卷可證，此外
    ，復有被告因犯罪所得之電纜線絕緣橡膠三袋、有線電視電
    纜線絕緣橡膠二袋及六蕊鐵絲一捆扣案可資佐證，足認被告
    之自白核與事實相符，本案事證明確，被告四件上開加重竊
    盜之犯行，洵堪認定。
三、按刑法第三百二十一條第一項第三款之攜帶兇器竊盜罪，係
    以行為人攜帶兇器竊盜為其加重條件，此所謂兇器，其種類
    並無限制，凡客觀上足對人之生命、身體、安全構成威脅，
    具有危險性之兇器均屬之，且祇須行竊時攜帶此種具有危險
    性之兇器為已足，並不以攜帶之初有行兇之意圖為必要（最
    高法院七十九年臺上字第五二五三號判例要旨可供參照）。
    查本案被告為如附表所示之四件竊盜犯行時，所持之斜口鉗
    ，主要構成部分為鋼製材質，質地堅硬，於客觀上足以對人
    之身體、生命、安全構成威脅，自堪認為兇器無疑，是核被
    告上開四件竊盜行為，均係犯刑法第三百二十一條第一項第
    三款攜帶兇器之加重竊盜罪。被告就上開四件竊取他人電纜
    線犯行，於上開犯罪未發覺前，即向具有偵查權限之警察，
    自承有為上開四件竊盜之行為而自首，並接受司法裁判，此
    有偵訊筆錄及警詢筆錄可按，是其就上開四件竊盜犯行，均
    符合自首之要件，爰依刑法第六十二條前段規定減輕其刑。
    被告上開四次竊盜犯行，犯意各別，應予分論併罰。爰審酌
    被告年輕力壯，不思從事正當行業，以獲取生活費用，前已
    有竊盜之前科，不思己過，痛改前非，仍無視被害人所受之
    痛苦，再為本次竊盜犯行，其惡性非輕，惟被自始均坦承犯
    行，犯後態度尚佳，且前揭四件竊盜犯行均符合自首之要件
    等一切情狀，分別量處如主文所示之刑，定其應執行之刑。
    又被告持以供其竊取電纜線之斜口鉗，並未於本案扣押中，
    被告供稱：斜口鉗在其九十七年四月十日上午五時許所涉機
     車竊盜案件中被扣押等語，本院衡酌該斜口鉗業經本院以九
    十七年度易字第一八二五號刑事判決諭知沒收，有該份刑事
    判決附卷可憑，而斜口鉗非屬違禁物，並無重複諭知沒收之
    必要，是本院依職權爰不予宣告沒收，附此敘明。
據上論斷，應依刑事訴訟法第二百九十九條第一項前段，刑法第
三百二十一條第一項第三款、第六十二條前段、第五十一條第五
款，判決如主文。
本案經檢察官丁○○到庭執行職務
中    華    民    國    97    年     8     月   21    日
                  刑事第十五庭   法  官  楊真明
以上正本證明與原本無異。
如不服本判決，應於收受送達後十日內向本院提出上訴書狀（應
敘述具體理由並附繕本）。
上訴書狀如未敘述理由，應於上訴期間屆滿後二十日內補提理由
書於本院。
                                 書記官  呂苗澂
中    華    民    國    97    年     8     月   21    日
附錄本判決論罪科刑法條
刑法第三百二十一條第一項第三款：
  犯竊盜罪而有左列情形之一者，處六月以上、五年以下有期徒
  刑：
  三  攜帶兇器而犯之者。
附表：
┌──┬─────┬──────┬────┬───────┬────────┬────┐
│編號│ 犯罪時間 │  犯罪地點  │ 被害人 │   犯罪方法   │  竊取財物數量  │  備註  │
│    │          │            │        │              │（價值－新臺幣）│        │
├──┼─────┼──────┼────┼───────┼────────┼────┤
│  1 │九十七年三│臺中縣霧峰鄉│大屯有限│被告持斜口鉗竊│電纜十（起訴書誤│        │
│    │月中旬晚間│福新路二八六│電視股份│取有線電視電纜│載四十）公尺〔價│        │
│    │十一時許  │之一號旁    │有限公司│              │值約六百（起訴書│        │
│    │          │            │        │              │誤載一千）元〕  │        │
├──┼─────┼──────┼────┼───────┼────────┼────┤
│  2 │九十七年三│臺中縣大里市│大屯有限│被告持斜口鉗竊│  電纜十五公尺  │        │
│    │月中旬（起│大里路四四九│電視股份│取有線電視電纜│（價值約八百元）│        │
│    │訴書誤載下│號對面      │有限公司│              │                │        │
│    │旬）晚間十│            │        │              │                │        │
│    │一時許    │            │        │              │                │        │
├──┼─────┼──────┼────┼───────┼────────┼────┤
│  3 │九十七年三│臺中市與臺中│大屯有線│被告持斜口鉗竊│  電纜四十公尺  │        │
│    │月下旬晚間│縣大里市交界│電視股份│取有線電視電纜│（價值約二千元）│        │
│    │          │處中投公路起│有限公司│              │                │        │
│    │          │點          │        │              │                │        │
├──┼─────┼──────┼────┼───────┼────────┼────┤
│  4 │九十七年四│臺中縣霧峰鄉│臺中縣霧│被告持斜口鉗竊│  電纜三百公尺  │        │
│    │月四日晚間│大峰路與草溪│峰鄉公所│取電纜        │（價值約一萬五千│        │
│    │十一時許  │西路口之大峰│        │              │元）            │        │
│    │          │橋上        │        │              │                │        │
└──┴─────┴──────┴────┴───────┴────────┴────┘


司法院資訊處製作；財團法人民間司法改革基金會備份。
